# 亏损合同计提跌价准备疑问

提问人：junfeng1986 时间：2014-07-19 09:33:03
谢谢，这个例子确实不太恰当，我疑惑的是如果计提的跌价准备大于存货中未完工程该怎么列示？至于合同最终是否亏损及是否停工不在讨论范围之内。

回答人：chenyiwei
应计提的跌价准备大于存货中工程施工和其他相关存货项目的余额时，差额作为预计负债列示。